

RESUMO

Engenheiro ambiental com vasta experiência em ensino e pesquisa universitária. Desenvolveu habilidades em aquisição, tratamento e análise de dados. Participou ativamente projetos interdisciplinares e possui forte habilidade em trabalho em equipe. Ansioso para aplicar habilidades em um ambiente corporativo e contribuir de significativa maneira para empresa.

FORMAÇÃO

- 2006 Curso Técnico de Edificações ETEC Guaracy Sllveira
- 2013 Bacharel Ciência e Tecnologia Universidade Federal do ABC
- 2015 Engenharia Ambiental *Universidade Federal do ABC*

IDIOMAS



Inglês Intermediario



Italiano Avançado

ERNANI VERGNIANO

DATA ANALYSTICS

- (<u>11) 9 9965-9343</u>
- Rua Nicolau de Assis, 4-49 apto 74, Bauru, SP
- ernanivergniano@gmail.com
- https://github.com/ernaniVerg

EXPERIÊNCIAS

UNIVERSIDADE FEDERAL DO ABC

Técnico Administrativo/Laboratório Junho de 2011 - Atualmente

AD BRÁS - BAURU

Desenvolvedor/Analista de Dados (voluntário)
Período: Outubro de 2021 - Atualmente

HABILIDADES

- Análise, Modelagem e Visualização de dados
- Programação em Python, JavaScript, Bash e SQL
- Ferramentas Analise de Dados: Excell,
 Power Query, Power BI, Spark, Hadoop
- Conhecimentos em Machine Learning (TensorFlow)
- Habilidades em comunicação e trabalho em equipe

CERTIFICAÇÕES

PCEP - Certified Entry-Level Python Programmer

<u>Certificado Profissional de Suporte em TI do</u> <u>Google</u>



SUMMARY

Environmental engineer with extensive experience in university teaching and research. Developed skills in data acquisition, treatment, and analysis. Actively participated in interdisciplinary projects and has a strong ability to work in teams. Eager to apply skills in a corporate environment and contribute significantly to the company.

EDUCATION

2006 - Technical Building Course ETEC Guaracy Silveira

2013 - Bachelor of Science and Technology Federal University of ABC

2015 - Environmental Engineering Federal University of ABC

LANGUAGES



Fluent Portuguese



Intermediate English



Advanced Italian

ERNANI VERGNIANO

DATA ANALYSTICS

- <u>(11) 9 9965-9343</u>
- Rua Nicolau de Assis, 4-49 apto 74, Bauru, SP
- ernaniverginiano@gmail.com
- https://github.com/ernaniVerg

EXPERIÊNCIAS

Y UNIVERSIDADE FEDERAL DO ABC

Administrative/Laboratory Technician June 2011 - Present

AD BRÁS - BAURU

Developer/Data Analyst (volunteer) Period: October 2021 - Present

SKILLS

- Analysis, Modeling and Visualization
- Programming in Python, JavaScript, Bash, and SQL
- Data Analysis Tools: Excel, Power Query, Power Bl, Spark, Hadoop
- Machine Learning Knowledge (TensorFlow)
- Communication and Teamwork Skills

CERTIFICATIONS

PCEP - Certified Entry-Level Python Programmer

Google IT Support Professional Certificate